【裁判字號】    95,交上訴,27
【裁判日期】    950612
【裁判案由】    公共危險
【裁判全文】
臺灣高等法院高雄分院刑事判決        95年度交上訴字第27號
    上  訴  人
    即  被  告  甲○○
    選任辯護人  莊進祥  律師
上列上訴人因公共危險案件，不服臺灣高雄地方法院95年度交訴
字第6 號中華民國95年2 月27日第一審判決（起訴案號：臺灣高
雄地方法院檢察署94年度偵字第24021 號），提起上訴，本院判
決如下：
    主  文
上訴駁回。
    事  實
一、甲○○前因違反毒品危害防制條例案件，經臺灣高雄地方法
    院以92年度訴字2618號判決分別判處有期徒刑8 月、6 月，
    並定應執行刑為有期徒刑1 年確定，甫於民國（下同）94年
    3 月16日縮刑期滿執行完畢，猶不知悔改，於94年10月2 日
    凌晨0 時5 分許，駕駛車牌號碼XT-7373 號自用小貨車，沿
    高雄市三民區○○○路由南向北方向行駛，至同盟一路與民
    族一路口，欲左轉進入同盟一路時，原應注意汽車行駛時，
    駕駛人應注意兩車併行之間隔，並隨時採取必要之安全措施
    ，及左轉彎時，應距交岔路口30公尺前顯示方向燈或手勢，
    駛至交岔路口中心處左轉，並不得佔用來車道搶先左轉，而
    依當時情形，復無不能注意之情事，竟疏未注意，貿然搶先
    左轉，致撞擊沿高雄市○○○路由北向南方向行駛，由乙○
    ○所騎乘之車牌號碼H22-927 號重型機車，致乙○○人車倒
    地，受有臉部鈍傷併下巴撕裂傷、雙膝及雙肘擦傷之傷害（
    所犯過失傷害部分，業經檢察官為不起訴處分確定），詎甲
    ○○明知其已駕車肇事，竟未留在現場對傷患乙○○施以必
    要救護及留下聯絡方式，即逕行駕車逃逸。經目擊車禍發生
    之吳宗翰追至高雄市○○路、自由路口攔阻，甲○○仍藉詞
    係乙○○自己衝撞其自用小貨用，逕自離去，惟仍經另1 位
    目擊車禍發生之鄭凱仁記下車號而報警查獲。
二、案經高雄市政府警察局三民第二分局報請臺灣高雄地方法院
    檢察署檢察官偵查起訴。
    理  由
一、按除被告所犯為死刑、無期徒刑、最輕本刑為3 年以上有期
    徒刑之罪或高等法院管轄第一審案件者外，於前條第1 項程
    序進行中，被告先就被訴事實為有罪之陳述時，審判長得告
    知被告簡式審判程序之旨，並聽取當事人、代理人、辯護人
    及輔佐人之意見後，裁定進行簡式審判程序，刑事訴訟法第
    273 條之1 第1 項定有明文。本件經被告甲○○同意，適用
    簡式審判程序，因此依同法第273 條之2 之規定，不受第15
    9 條第1 項、第161 條之2 、第161 條之3 、第163 條之1
    及第164 條至第170 條規定之限制，核此敘明。
二、上揭事實，業據上訴人即被告甲○○於警詢、偵查、原審及
    本院審理中坦承不諱，核與證人吳宗翰、鄭凱仁於警詢中之
    證述情節相符，此外，復有高雄市政府警察局三民第二分局
    道路交通事故現場圖、高雄市政府警察局三民第二分局道路
    交通事故調查報告表(一)、(二)、高雄市政府警察局交通大隊交
    通事故談話紀錄表 (乙○○)各1份、現場照片10張 (影本)
    及高雄醫學大學附設中和紀念醫院出具之診斷證明書1紙 在
    卷可稽，足見被告之自白與事實相符，本件事證明確，被告
    肇事逃逸犯行，堪以認定。
三、核被告甲○○所為，係犯刑法第185 條之4 之肇事逃逸罪。
    又被告前因違反毒品危害防制條例案件，經原審法院以92年
    度訴字2618號判決分別判處有期徒刑8 月、6 月，並定應執
    行有期徒刑1 年確定，甫於94年3 月16日縮刑期滿執行完畢
    ，此有臺灣高等法院被告前案紀錄表1 份附卷可按，其於有
    期徒刑執行完畢後，5 年內再犯本件有期徒刑以上之罪，應
    依刑法第47條規定，論以累犯，並依法加重其刑。
四、原判決以被告甲○○罪證明確，因而適用刑法第185 條之4
    、第47條規定，並審酌被告於酒醉後執意駕車上路，且於肇
    事後竟擅自逃離現場，行為多所不當，惟念其犯罪後坦承犯
    行，並積極與被害人乙○○和解，其犯後態度尚稱良好，被
    害人乙○○亦已不再追究等一切情狀，量處有期徒刑7 月。
    其認事用法核無違誤，所處之刑亦屬允當。被告上訴意旨，
    以量刑過重，請求依刑法第59條、第60條規定減輕其刑，准
    予易科罰金為由，指摘原判決不當云云。然查：被告所犯刑
    法第185 條之4 肇事逃逸罪，最輕本刑為6 月以上有期徒刑
    ，且被告為累犯，依法必加重其刑，故原判決判處被告有期
    徒刑7 月，可謂係最輕刑度，被告雖事後已與被害人乙○○
    和解，唯此係指過失傷害罪部分而言，與其所犯肇事逃逸罪
    無涉，被告陳述有父母及妻子需其扶養，有戶籍謄本在卷足
    憑，但從被告所提出之戶籍謄本觀之，被告所居住之戶內僅
    有被告之母余歐富美及被告2 人，余歐富美為33年12月15日
    出生，被告父之年紀如何？有否謀生能力？不得而知，況被
    告為次子，因此被告必有兄長可扶養父母，且被告之配偶亦
    未與被告設籍在一起，故有無扶養之問題，亦有疑義，因此
    被告犯罪之情狀難謂有刑法第59條規定之情形，故無該條之
    適用。是被告上訴，為無理由，應予駁回。
據上論斷，應依刑事訴訟法第368條，判決如主文。
本案經檢察官彭南雄到庭執行職務。
中    華    民    國    95    年    6     月    12    日
                  刑事第二庭    審判長法  官  林正雄
                                      法  官  陳啟造
                                      法  官  黃壽燕
以上正本證明與原本無異。
如不服本判決應於收受本判決後10日內向本院提出上訴書狀，其
未敘述上訴理由者，並得於提起上訴後10日內向本院補提理由書
狀（均須按他造當事人之人數附繕本）「切勿逕送上級法院」。
中    華    民    國    95    年    6     月    12    日
                                      書記官  王婉蓉
附錄本判決論罪科刑法條：
中華民國刑法第185條之4：
  駕駛動力交通工具肇事，致人死傷而逃逸者，
  處6 月以上5 年以下有期徒刑。


司法院資訊處製作；財團法人民間司法改革基金會備份。
